【裁判字號】    89,簡上,94
【裁判日期】    900117
【裁判案由】    賭博
【裁判全文】
臺灣屏東地方法院刑事判決                  八十九年度簡上字第九四號
    上  訴  人
    即  被  告  乙○○
    選任辯護人  吳澄潔
右上訴人因賭博案件，不服本院屏東簡易庭八十九年度屏簡字第四五七號中華民國八
十九年十月十七日刑事簡易判決（八十九年度偵字第三八八０號）提起上訴，本院判
決如左：
    主  文
原判決撤銷。
乙○○意圖營利，供給賭博場所，處有期徒刑月，如易科罰金，以佰元折算壹日
。
麻將牌壹付及新台幣肆佰元均沒收。
    事  實
一、乙○○意圖營利，於民國八十九年六月三十日，在屏東市○○路三四之二號自宅
    ，供給賭博場所，以麻將牌為賭具，供戊○○、丙○○、甲○○、陳健方賭博財
    物，約定每次自摸或胡牌，以新台幣（下同）五百元為一底，每一台數一百元，
    每四圈為一局，每局抽頭四百元，每次自摸抽頭二百元。同日下午四時十分許，
    在上址，經警當場查獲，扣押被告所有，供犯罪所用之麻將牌一付，及被告所有
    ，因犯罪所得之抽頭款四百元。
二、案經屏東縣警察局移送台灣屏東地方法院檢察署檢察官偵查聲請簡易判決。
    理  由
一、上訴人即被告乙○○否認有意圖營利，供給付賭博場所情事，辯說：在場聚賭者
    ，丙○○是伊之妹妹，戊○○、甲○○、丁○○是伊之摯友，大夥打牌消遣，根
    本無抽頭之事。桌上被扣押之四百元，是伊為拋磚引玉而先行付出放在桌上，作
    為晚間至三地門吃土之晚餐基金，並非抽頭款云云。但查右開事實，已據證人
    戊○○、丙○○、丁○○於警訊，及證人（即承辦本案之屏東縣警察局督察室小
    隊長）己○○在本院審理時證述屬實，並有麻將牌一付及抽頭款四百元扣案可證
    。被告辯解，係卸責之詞，不足採信。證人戊○○、丙○○、丁○○、甲○○在
    本院審理時均證稱被告沒有抽頭，顯係事後迴護之詞，亦不足採。被告犯行足以
    認定。
二、本件四位賭客賭麻將牌，約定每次自摸或胡牌，以五百元為一底，每一台數一百
    元，每四圈為一局，每局抽頭四百元，每次自摸抽頭二百元，有贏有輸，贏者付
    出抽頭款後，贏款歸其所得，不必拿出充作晚餐基金之用。被告取得抽頭款後，
    縱令要作為晚餐基金，仍有營利之意圖。核被告所為，係犯刑法第二百六十八條
    之意圖營利、供給賭博場所罪。原審論罪科刑，固非無見。但查：
  (一)原審認被告係連續犯，且另犯意圖營利，聚眾賭博罪，但此部分犯罪不能證明，
    容後詳述。
  (二)扣押之帳冊一本，被告辯說是個人之理財帳冊，其中僅有紅龍買賣生意之往來
    記載，及兒女之金錢往來記錄，完全不是賭資記載云云。本院審理時，經向證人
    己○○提示該帳冊，證人不能舉出何筆是賭博之帳。更何況抽頭款應係現賭現抽
    ，當無記帳之理。又扣押之現款五千四百元，其中一千元是二樓賭客抽屜找到，
    四千元在三樓抽屜找到，已據證人己○○證述屬實，並有屏東縣警察局搜索扣押
    證明筆錄附卷可稽。足見扣押之現款中四百元是抽頭款，五千元非抽頭款。原審
    不察，將與犯罪無關之帳冊一本及現款五千元一併宣告沒收，自有未洽。
三、被告上訴意旨，否認犯罪，固不足取，但原判決既有上述可議之處，仍應予撤銷
    改判。審酌被告否認犯罪，毫無悔意，被告僅供一桌麻將牌，抽頭款不多等一切
    犯罪情狀，量處如主文所示之刑。並諭知罰金之折算標準。扣押之麻將牌一付係
    被告所有，供犯罪所用之物，抽頭款四百元係被告所有，因犯罪所得之物，併予
    宣告沒收。
四、公訴意旨另稱：被告意圖營利，且基於概括之犯意，自八十九年一月間起，提供
    賭博場所予不特定之人賭博財物，於同年六月三十日下午四時十分許，被警查獲
    。因認被犯有連續意圖營利、聚眾賭博罪嫌云云。公訴人認被告係連續犯，且另
    犯意圖營利、聚眾賭博罪嫌，係以證人庚○○、戊○○、丙○○、丁○○於警訊
    中之證詞，及麻將牌一付，帳冊一本及賭金五千四百元扣案，為其論據。訊據被
    告否認有此部分犯行，經查：
  (一)證人庚○○於警訊時供稱：「民國八十年，被告在屏東市○○路菜市場販賣肉
    ，我因向她買肉而認識，她就主動邀我到她家中賭麻將，直到八十七年年中，
    就沒再到她家打麻將了」。檢察官聲請簡易判決處刑書認定被告犯罪時間自八十
    九年一月間起，至同年六月三十日被警查獲日止，核與證人庚○○檢舉之犯罪時
    間竟不一致。
  (二)證人庚○○於警訊時又稱：「賭客如賭光身上的錢，被告就主動借款給賭客，賭
    客再開本票為據，所借的錢又向賭客算一分半的利息，賭客要本金加利償還」、
    「我在她麻將場賭輸約一百多萬元，但因開票給她，所以連本帶利現金還欠她三
    百多萬元」。「以前二、三桌時，每日約可抽頭得利一、二萬元，現在一桌應可
    抽頭得利五千元左右」。但查員警赴被告住處搜索結果，搜不到任何本票、資料
    、有屏東縣警察局搜索扣押證明筆錄可稽。本件扣押麻將牌一付、賭資一千元及
    抽頭款四百元，已如前述，被告若真有聚眾賭博而規模龐大有如證人庚○○所指
    述者，理應現場有數付麻將及鉅額賭資才對，為何僅有一付麻將牌及賭資一千元
    ，抽頭款四百元而已﹖證人庚○○指述，與常理有違。證人戊○○、丙○○、丁○○、甲○○於警訊中，均被詢及是否有向被告借錢賭博，有無本金連帶利息開
    立本票之事，各證人均證稱根本沒有這一回事。
五、依據證人證言及扣案證物以觀，仍不足證明被告有連續意圖營利、聚眾賭博之犯
    行，此部分犯罪不能證明。因公訴人認此部分與上開有罪部分有連續犯及想像競
    合犯關係，為裁判上一罪，故不另為無罪之諭知。
據上論斷，應依刑事訴訟法第四百五十五條之一第三項、第三百六十九條第一項前段
、第三百六十四條、第二百九十九條第一項前段、刑法第二百六十八條、第四十一條
、第三十八條第一項第二款、第三款，罰金罰鍰提高標準條例第一條前段、第二項判
決如主文。
本案經檢察官蔡孟利到庭執行職務。
中      華      民      國      九十      年    一      月     十七     日
                                    臺灣屏東地方法院刑事第四庭
                                        審判長法  官  林  正  雄
                                              法  官  郭  書  豪
                                              法  官  林  昌  義
右正本證明與原本無異。
不得上訴。
                                              書記官  張  同  興
中      華      民      國     九十     年      一      月    十八      日
刑法第二百六十八條：
意圖營利，供給賭博場所或聚眾賭博者，處三年以下有期徒刑，得併科三千元以下罰
金。


司法院資訊處製作；財團法人民間司法改革基金會備份。
